臺灣橋頭地方法院刑事附帶民事訴訟判決
111年度簡上附民字第120號
原      告  王榆勛
被      告  陳筱雯
上列被告因違反洗錢防制法等案件（111年度金簡上字第109號）
，經原告提起附帶民事訴訟，請求損害賠償，本院判決如下：
    主      文
原告之訴及假執行之聲請均駁回。
    事實及理由
一、原告之主張及聲明：如附件之刑事附帶民事起訴狀之記載。
二、被告未為任何聲明或陳述，亦未提出任何書狀。
三、按因犯罪而受損害之人，於刑事訴訟程序得附帶提起民事訴
    訟，對於被告及依民法負賠償責任之人，請求回復其損害。
    提起附帶民事訴訟，應於刑事訴訟起訴後第二審辯論終結前
    為之。法院認為原告之訴不合法者，應以判決駁回之。刑事
    訴訟法第487條第1項、第488條及第502條第1項分別定有明
    文；又民事訴訟法關於當事人能力及訴訟能力等事項之規定
    ，於附帶民事訴訟準用之，刑事訴訟法第491條亦有明文。
    是提起附帶民事訴訟之人，須為已依刑事訴訟程序繫屬於法
    院，且係因該案而受有損害之人為限，始得提起，先予敘明
    。
四、經查：
　㈠本件附帶民事案件之原告，係臺灣橋頭地方檢察署111年度偵
    字第3585號移送併辦意旨書所載犯罪事實之被害人，檢察官
    認該案與本院111年度金簡字第73號刑事案件（下稱本案）
    之犯罪事實具有裁判上一罪之關係而移送併辦，有該案移送
    併辦意旨書1份在卷可稽。
　㈡被告本案被訴違反洗錢防制法等案件，經檢察官提起上訴後
    ，業由本院於民國111年10月31日以111年度金簡上字第109
    號刑事判決諭知原判決撤銷，改判免訴在案，並就臺灣橋頭
    地方檢察署111年度偵字第3585號移送併辦部分，退由檢察
    官另為適法之處理，有該刑事判決可參。而原告於111年11
    月14日即本案刑事判決後始具狀提起本件附帶民事訴訟，有
    刑事附帶民事起訴狀其上本院收案戳章可查，因此本件附帶
    民事訴訟，因無刑事訴訟程序之繫屬，於法已有未合，揆諸
    上開規定及說明，應予判決駁回；其假執行之聲請，亦失所
    附麗，應併予駁回。
五、據上論結，依刑事訴訟法第502條第1項，判決如主文。
中　　華　　民　　國　　111 　年　　11　　月　　23　　日
            刑事第八庭    審判長法  官  林新益
                                法  官  張瑾雯
                                法  官  陳芸葶
以上正本證明與原本無異。
如不服本判決應於收受本判決後20日內向本院提出上訴書狀，並
應敘述具體理由，如未敘述上訴理由者，應於上訴期間屆滿後20
日內補提理由書狀於本院（均須按他造當事人之人數附繕本）「
切勿逕送上級法院」。
對於本判決如有不服，非對於刑事訴訟之判決有上訴時，不得上
訴。　　　　　　　　　　　　
中　　華　　民　　國　　111 　年　　11　　月　　23　　日
　　　　　　　　　　　　　　　　書記官  黃獻立